臺灣臺南地方法院刑事判決　　　　　　　　96年度易字第69號
公　訴　人　臺灣臺南地方法院檢察署檢察官
被　　　告　丁○○
　　　　　　戊○○
前二人共同
選任辯護人　查名邦律師
上列被告因傷害等案件，經檢察官提起公訴（94年度偵字第4987
號），本院判決如下：
    主  文
丁○○傷害人之身體，處拘役參拾日，如易科罰金以銀元參佰元
即新臺幣玖佰元折算壹日。減為拘役拾伍日，如易科罰金以銀元
參佰元即新臺幣玖佰元折算壹日。
戊○○以脅迫使人行無義務之事，處拘役肆拾日，如易科罰金以
銀元參佰元即新臺幣玖佰元折算壹日。減為拘役貳拾日，如易科
罰金以銀元參佰元即新臺幣玖佰元折算壹日。
    事  實
一、丁○○原係鑫世紀傳動網股份有限公司（下稱鑫世紀公司）
    員工，緣鑫世紀公司因經營不善，戊○○於民國93年3、4月
    間出資入股該公司，後鑫世紀公司經營仍不見起色，戊○○
    遂起退股之念，遂與鑫世紀公司原始股東乙○○等人協調，
    於93年5月27日簽訂協議書，協議鑫世紀公司應於93年7月26
    日前支付新臺幣（下同）225萬500元，否則郭刑惠可自行處
    理鑫世紀公司所餘資產。惟屆期原始股東乙○○等人未能依
    約償還，戊○○乃同意寬限至93年10月8日前償還餘款116萬
    500元。惟戊○○為確認鑫世紀公司所餘資產，未待期限屆
    至，即於93年9月2日上午9時許，邀請丁○○至臺南市○區
    ○○路95號鑫世紀公司處清點所餘設備，清點完竣後，乙○○因丁○○不願於上開93年5月27日之協議書簽名確認，遂
    拒絕於該協議書上再次簽名，戊○○竟基於強制之犯意，出
    言向乙○○恐嚇稱：「渠如果不簽，就不讓渠等離開，外面
    還有10餘個人在等」等語，致乙○○心生恐懼，遂當場於協
    議書簽名。丁○○隨即走上鑫世紀公司二樓堆置器材處，拆
    下鑫世紀公司所有之DNS SERVER EPIA 800型（下稱伺服器
    ）3台，丁○○主張3台伺服器係伊私人所有欲帶走，鑫世紀
    公司員工庚○○擋在樓梯口，不讓丁○○離開，二人發生爭
    執，乙○○聞訊趕往二樓參與阻擋時，丁○○竟基於毀損、
    傷害之故意，憤而將上開SERVER丟向乙○○右前臂，致該3
    台伺服器毀損不堪用，乙○○則受有右前臂挫傷合併瘀血、
    腫脹面積7乘8公分之傷害。
二、案經乙○○、鑫世紀公司代表人甲○○訴由臺南市警察局第
    一分局報請臺灣臺南地方法院檢察署檢察官偵查起訴。
    理  由
一、被告丁○○、戊○○二人對於案發當日曾前往鑫世紀公司，
    與當時在場之鑫世紀公司員工乙○○就公司資產進行清點均
    不爭執，惟就戊○○有無強制乙○○戊○○辯稱：「伊未曾
    對乙○○講過那些話」、丁○○辯稱：「3台伺服器本來就
    我的，我已離職要帶走，但是乙○○不讓我搬，還追打我，
    我也有驗傷單，只是未提出告訴，我未傷害乙○○，伺服器
    是我的，也沒有毀損問題」。經查：
（一）乙○○於案發當日遭戊○○以「渠如果不簽，就不讓渠等
      離開，外面還有10餘個人在等」等語，致乙○○心生恐懼
    　，而於協議書上簽名，業據乙○○到場證述「（戊○○跟
      你說如果不簽，你就不要走，如果他沒有講這句話，你會
      不會簽名？）不會」，顯係在戊○○言語脅迫下才簽名，
      核與當時在場耳聞之庚○○到場證稱「他進入公司就說外
      面有十幾個人，今天如果不給他一個交待，就不讓我們離
      開」、「乙○○在樓下跟戊○○談事情，我有聽到戊○○
      對乙○○說你快點簽名，如果不簽名我就不放過你」、「
      因為他們爭執聲音很大聲，我在二樓可以聽到」、「門口
      前面沒有看到十幾個人，但是走出去公司門口的公園有看
      到幾台車子，裡面都有坐人，我認識其中一個姓陳、姓黃
      的人，他們都是戊○○的手下」等情節相符，並有乙○○
      於當日簽名之同意書（96年度交查字第510號p148）在卷
      可按。足見當日戊○○先以言語告知乙○○、庚○○等鑫
      世紀公司員工，已鳩眾在外等候，乙○○在戊○○的脅迫
      下，就其並無義務事項─在同意書上簽名。此部分事證實
      甚明確。
（二）丁○○用以砸傷之伺服器3台究係何人所有？丁○○在警
      詢時稱「我當時沒有出錢，以技術入股方式成為股東」（
      警卷p8），嗣於偵查中稱「因為這些東西是我之前台灣傳
      動網公司所有，當時己○○要叫我入股鑫世紀時，叫我將
      台灣傳動網公司之機台搬到鑫世紀公司，並承諾要幫我償
      還台灣傳動網欠廠商或中華電信之債務，現在台灣傳動網
      也沒有營運了，己○○跟我說鑫世紀是要經營網路傳訊業
      務，我入股後，己○○要求我們去籌資，但是鑫世紀並沒
      有明確帳目，致使我不知道籌資進來的錢作何用」（94年
      偵字第4987號p14）。丁○○既以技術出資入股鑫世紀公
      司，復於參與鑫世紀公司營運時將本件伺服器3台帶往鑫
      世紀公司，客觀上已使人以為丁○○以本件伺服器3台作
      為其技術出資之一部分，參與鑫世紀公司之營運。況丁○○在本件案發日前往鑫世紀公司清點時，由其製作之鑫世
      紀公司現有資產表一份（經甲○○到場證稱該份資產目錄
      表係丁○○製作，由其輸入電腦列印而成），亦將本件之
      伺服器3台列入（94年偵字第4987號p48，編號3.4.5），
      可見即丁○○本人，亦將本件伺服器3台視為鑫世紀公司
      之資產。丁○○雖辯稱伊已離職，且向鑫世紀公司之實際
      負責人己○○表示要搬走本件之伺服器3台，並提出電話
      錄音及譯文各一份為證。惟經本院細繹電話譯文內容，張
      學固於電話中向己○○提出要搬走本件伺服器3台，惟己○○在電話實未應允，反以「這等公司這裡處理好啊，要
      搬再搬」、「現在要講要搬甚，現在大郭那邊也要處理，
      現在大郭那邊還設定著，等大郭那邊處理一下，要搬再搬
      搬」，詳96年3月12日辯護意旨狀（二）證物二所附譯文
      倒數第二頁。依該份譯文資料，實無法認定己○○同意丁○○逕行取回本件之伺服器3台。丁○○既以本件之伺服
      器3台技術出資入股鑫世紀公司，復在其製作之鑫世紀資
      產目錄表上將本件之伺服器3台列入鑫世紀公司資產，應
      認本件之伺服器3台屬鑫世紀公司所有。丁○○事後縱有
      離職，亦應取得鑫世紀公司之同意始能將本件之伺服器3
      台帶走，如有糾紛，亦應循民事救濟管道取回，在未經法
      律審認之前，尚難僅憑丁○○片面之主張，遽認本件之伺
      服器3台在案發時，已歸丁○○所有。
（三）丁○○在取走本件之伺服器3台時，與乙○○、庚○○發
      生爭執，並造成乙○○受傷一節，除乙○○到場指證歷歷
      外，核與庚○○證稱「（丁○○是否用3台伺服器砸向乙○○？）是，他砸向我的左手邊，就丟到乙○○」、「我
      當時跟丁○○難搶伺服器，乙○○上樓來問我發生何事，
      我跟吳說張要搬走東西，乙○○還沒有加入搶東西，丁○○就將東西丟出去」，復有乙○○之診斷證明書一紙在卷
      可參。本件雖然丁○○亦有受傷，並有驗傷單一紙在卷可
      稽，惟從丁○○、乙○○、庚○○三人之說詞，可以認定
      案發當時三人確有搶本件之伺服器3台之事實，事後造成
      乙○○及丁○○各有受傷。從而被告丁○○傷害乙○○之
      犯行，事證亦甚明確，應可認定。
二、核被告戊○○所為，係犯刑法第三百零四條之強制罪；被告
    丁○○所為，係犯刑法第二百七十七條第一項之傷害罪及同
    法第三百五十四條之毀損器物罪。被告丁○○一行為觸犯二
    罪，為想像競合犯，應從一重之傷害罪論處。爰審酌被告戊○○因鑫世紀公司欠其債務，到鑫世紀公司清點財物，尚非
    無理之舉，惟其答應延緩債務期限至93年10月8日在先，臨
    時要求盤點，且鳩眾在外，並對鑫世紀員工乙○○言語脅迫
    ，要求乙○○行無義務之事─在同意書上簽名；丁○○原係
    鑫世紀公司員工，縱已離職，欲取回物品，不思循合法管道
    為，竟在原公司員工受脅迫之後，逕行上樓取回，且以欲取
    回之物砸傷原來之同事，幸乙○○僅有挫傷、瘀血腫脹，二
    人事後均否認犯行等一切情狀，就其二人所犯之罪，分別量
    處如主文所示之刑，並諭知易科罰金之折算標準。末按，被
    告二人行為後，刑法已修正，並於95年7月1日公布施行，比
    較修正前後刑法第四十一條第一項之規定，以修正前之規定
    有利於被告，爰依修正前之規定諭知易科罰金之折算標準。
三、被告二人犯罪時間在96年4月24日之前，合於中華民國96年
    罪犯減刑條例第2條第1項第3款之規定，依法減輕其刑二分
    之一，並諭知易科罰金折算標準。
據上論斷，依刑事訴訟法第二百九十九條第一項前段、刑法第二
條第一項前段、第二百七十七條第一項、第三百零四條第一項、
第三百五十四條、第五十五條、第四十一條第一項前段（修正施
行前）、刑法施行法第一條之一第一項、第二項前段、中華民國
九十六年罪犯減刑條例第二條第一項第三款、第七條第一、二項
、第九條判決如主文。
本案經檢察官丙○○到場執行職務
中　　華　　民　　國　　96　　年　　7 　　月　　25　　日
　　　　　　刑事第十三庭  審判長法　官　陳振謙
                                法  官  鍾邦久
                                法  官  蔡直青
以上正本證明與原本無異。
如不服本判決應於收受本判決後10日內向本院提出上訴書狀，並
應敘述具體理由。如未敘述上訴理由者，應於上訴期間屆滿後20
日內向本院補提理由書狀（均須按他造當事人之人數附繕本）「
切勿逕送上級法院」。
　　　　　　　　　　　　　　　　書記官　黃雅雲
中　　華　　民　　國　　96　　年　　7 　　月　　25　　日
附錄法條：
中華民國刑法第304條第1項
以強暴、脅迫使人行無義務之事或妨害人行使權利者，處3年以
下有期徒刑、拘役或 3 百元以下罰金。
中華民國刑法第277條第1項
傷害人之身體或健康者，處3年以下有期徒刑、拘役或1千元以下
罰金。
中華民國刑法第354條
毀棄、損壞前二條以外之他人之物或致令不堪用，足以生損害於
公眾或他人者，處2年以下有期徒刑、拘役或5百元以下罰金。
